【裁判字號】    92,訴,279
【裁判日期】    920530
【裁判案由】    搶奪
【裁判全文】
臺灣臺北地方法院刑事判決                          九十二年度訴字第二七九號
    公  訴  人  臺灣臺北地方法院檢察署檢察官
    被      告  丁○○
右列被告因搶奪案件，經檢察官提起公訴（九十一年度偵字第二五四五九號），本院
判決如左：
    主  文
丁○○意圖為自己不法之所有，結夥三人以上，而搶奪他人之動產，累犯，處有期徒
刑壹年伍月。
    事  實
一、丁○○前曾因賭博案件，經臺灣板橋地方法院判處有期徒刑四月，於民國八十九
    年七月十一日執行完畢，詎仍不知悔改，與乙○○（已經本院判處有期徒刑壹年
    肆月）、甲○○（尚未到案，另行審結）共同基於意圖為自已不法所有之犯意聯
    絡，於九十一年九月一日凌晨，由甲○○駕駛車號ＥＵ─四八三九號藍色廂型小
    客車搭載乙○○、丁○○在臺北市內閒逛，嗣同日凌晨零時五十分許，途經臺北
    市○○路二二巷二五號前時，見丙○○將手提袋置於旁邊機車上正欲取鑰匙開啟
    家門，認為有機可趁，即共同謀議由乙○○下車趁丙○○不及防備之際搶奪丙○○所有之上開手提袋，甲○○、丁○○則在車上接應，旋乙○○得手返回車上迅
    即開車離去，共搶得手提袋一只，內有提款卡一枚、行動電話一具、現金新臺幣
    （下同）約一千元，其中現金部分由乙○○、甲○○、丁○○共同吃喝花用殆盡
    ，其餘搶得之物品即予丟棄。
二、案經臺北市政府警察局中山分局移送臺灣臺北地方法院檢察署檢察官偵查起訴。
    理  由
一、訊據被告丁○○固坦承其於右揭時間在甲○○所駕駛之前開車輛上，且嗣後與甲○○、乙○○共同花用搶得之現金約一千元，惟矢口否認有何搶奪犯行，辯稱：
    乙○○下手搶奪時，伊在車子後面睡覺，並不知情，是乙○○搶完跑回來時，伊
    才知道，乙○○跌倒時，甲○○叫伊拉乙○○一把，伊才出手將乙○○拉上車云
    云。惟查，右揭犯罪事實，業據被害人丙○○在警訊時指訴綦詳，並稱：歹徒包
    括接應的共有三人等語。又共同被告乙○○在偵查中供述：伊去搶時，甲○○、
    丁○○二人均知情等語，另於本院訊問時供稱：當天伊和丁○○騎機車去石牌找
    朋友，在路上遇到甲○○，伊和丁○○就上甲○○的車一起去閒逛，後來甲○○
    轉進一條巷子裡，看到前面被害人，就口氣很差地叫伊及丁○○下去搶，伊就下
    去搶被害人的皮包，甲○○則將車子停在那條巷子的一個轉角，距被害人約二十
    五至三十公尺，伊趁被害人正將皮包拿出來放在機車上找鑰匙要進入公寓時搶到
    她的皮包，因為很緊張，跑回來正要上甲○○的車時，腿一軟跌倒，丁○○就將
    伊拉上車；伊搶得現金約一千元由伊等三人共同吃東西花掉等語。綜上所述，足
    證被告丁○○確有與甲○○、乙○○共同為前開搶奪之犯行。本件事證明確，被
    告犯行堪以認定，應依法論科。
二、核被告丁○○所為，係犯刑法第三百二十六條第一項之加重搶奪罪（公訴人起訴
    書雖誤論為同法第二百二十五條第一項之罪，然業經公訴檢察官於本院審理時更
    正）。被告丁○○與同案被告甲○○、乙○○就上開犯行具有犯意聯絡及行為分
    擔，為共同正犯。被告丁○○前曾因賭博案件，經臺灣板橋地方法院判處有期徒
    刑四月，於八十九年七月十一日執行完畢，此有臺灣高等法院被告全國前案紀錄
    表在卷可按，於五年以內再犯本件有期徒刑以上之罪，為累犯，應依刑法第四十
    七條規定加重其刑。爰審酌被告丁○○未坦承犯行、所得財物尚微、未傷害被害
    人、惟所為造成被害人之恐懼等一切情狀，量處如主文所示之刑。
據上論斷，應依刑事訴訟法第二百九十九條第一項前段，刑法第二十八條、第三百二
十六條第一項、第四十七條，判決如主文。
本案經檢察官俞秀端到庭執行職務
中      華      民      國    九十二    年      五      月     三十     日
                                      臺灣臺北地方法院刑事第四庭
                                          法  官  歐陽漢菁
右正本證明與原本無異。
如不服本判決，應於判決送達後十日內，向本院提出上訴狀。
                                          書記官  沈 芳 君
中      華      民      國    九十二    年      五      月     三十     日
附錄本案論罪科刑法條
中華民國刑法第三百二十六條第一項
犯前條第一項之罪，而有第三百二十一條第一項各款情形之一者，處一年以上七年以
下有期徒刑。


司法院資訊處製作；財團法人民間司法改革基金會備份。
